【裁判字號】    98,審訴,1461
【裁判日期】    980601
【裁判案由】    毒品危害防制條例
【裁判全文】
臺灣高雄地方法院刑事判決            98年度審訴字第1461號
公  訴  人  臺灣高雄地方法院檢察署檢察官
被      告  甲○○
                    （現另案於臺灣高雄監獄執行中）
上列被告因毒品危害防制條例案件，經檢察官提起公訴後（98年
度毒偵字第1021號），嗣因被告就被訴事實為有罪之陳述，本院
依簡式審判程序審理，判決如下：
    主  文
甲○○施用第一級毒品，累犯，處有期徒刑拾月，扣案之第一級
毒品海洛因壹包（驗餘淨重零點貳肆玖公克）沒收銷燬之。又施
用第二級毒品，累犯，處有期徒刑肆月。應執行有期徒刑壹年，
扣案之第一級毒品海洛因壹包（驗餘淨重零點貳肆玖公克）沒收
銷燬之。
    事  實  及  理  由
一、本件被告甲○○所犯之罪，為死刑、無期徒刑、最輕本刑為
    3 年以上有期徒刑以外之罪，其於準備程序進行中，就被訴
    事實為有罪之陳述，經本院告知簡式審判程序之旨，並聽取
    檢察官及被告之意見後，裁定進行簡式審判程序。
二、犯罪事實：
    甲○○前因施用毒品案件，經臺灣臺南地方法院以92年度毒
    聲字第1555號裁定送觀察、勒戒後，因認有繼續施用之傾向
    ，復經該院以92年度毒聲字第1667號裁定令入戒治處所施以
    強制戒治，嗣經裁定停止戒治，所餘戒治期間並付保護管束
    ，於民國93年2 月27日停止其處分出所，於93年10月4 日保
    護管束期滿未經撤銷而執行完畢，並經臺灣臺南地方法院檢
    察署檢察官以93年度戒毒偵字第226 號不起訴處分確定。另
    因違反麻醉藥品管理條例、槍砲彈藥刀械管制條例、竊盜及
    侵占等案件，經臺灣臺南地方法院以83年度訴字第651 號分
    別判處有期徒刑7 月、6 月、5 月、10月，應執行有期徒刑
    2 年1 月確定；復於假釋期間再犯懲治盜匪條例、搶奪及竊
    盜等案件，經同法院以84年度訴字第1693號分別判處有期徒
    刑9 年、1 年6 月、1 年，應執行有期徒刑11年確定，並與
    前案經撤銷假釋後之殘刑合併執行，嗣經裁定減刑後，於96
    年7 月16日縮短刑期執行完畢。詎猶未戒除毒癮，復基於施
    用第一級毒品海洛因及第二級毒品甲基安非他命之犯意，分
    別於98年1 月20日傍晚某時，在臺南縣佳里鎮○○路「中山
    公園」內，以摻入香菸內點燃吸食方式，施用第一級毒品海
    洛因1 次；另於上開時地施用第二級毒品甲基安非他命1 次
    。嗣於同年月23日凌晨0 時5 分許，因另案通緝，在高雄市
    苓雅區○○○路62巷16號前為警盤查查獲，並扣得第一級毒
    品海洛因1 包（驗餘淨重0.249 公克），另經其同意採集尿
    液送驗，結果呈可待因、嗎啡及甲基安非他命陽性反應。
三、證據：
    被告甲○○於警詢、偵查、本院審理時之自白、高雄市立凱
    旋醫院98年2 月18日濫用藥物尿液檢驗報告各1 紙、扣案第
    一級毒品海洛因1 包（驗餘淨重0.249 公克）、高雄市立凱
    旋醫院98年2 月12日濫用藥物成品檢驗鑑定書、尿液採證代
    碼表（Ｌ- 專98052） 各1 份。
四、核被告所為，係犯毒品危害防制條例第10條第1 、2 項之施
    用第一、二級毒品罪。其持有第一級毒品海洛因、第二級毒
    品甲基安非他命之低度行為，分別為施用之高度行為吸收，
    均不另論罪。被告所犯上開2 罪，犯意各別，行為互殊，構
    成要件有異，應予分論併罰。被告有犯罪事實欄所述之前科
    ，於96年7 月16日縮短刑期執行完畢，有臺灣高等法院被告
    前案紀錄表在卷可考，其於前開有期徒刑執行完畢後5 年內
    ，故意再犯本件有期徒刑以上之罪，均為累犯，應依刑法第
    47條第1 項之規定，各加重其刑。
五、爰審酌被告前經強制戒治執行完畢釋放後，仍未能徹底戒絕
    毒品，再犯本件施用毒品罪，顯見其自制力不足，無法擺脫
    毒品，未能體悟施用毒品對自己、家人造成之傷害及社會之
    負擔，惟念所犯施用毒品罪乃屬戕害自身身心健康行為，尚
    未對他人造成實害，其行為本身對社會所造成之危害並非直
    接，反社會性之程度應屬較低，且其犯後已坦認犯行，分別
    量處如主文所示之刑，並定應執行刑。扣案白色粉末1 包，
    經送驗結果確為第一級毒品海洛因（驗餘淨重0.249 公克）
    ），屬查獲之毒品，且該包裝袋與其內毒品難以析離，亦無
    析離實益，應將之同視為第一級毒品，不問屬於犯人與否，
    爰依毒品危害防制條例第18條第1 項前段規定沒收銷燬之。
據上論斷，應依刑事訴訟法第273 條之1 第1 項、第299 條第1
項前段、第310 條之2 、第454 條第1 項，毒品危害防制條例第
10條第1 項、第2 項、第18條第1 項前段，刑法第11條、第47條
第1 項、第51條第5 款，判決如主文。
本案經檢察官乙○○到庭執行職務。
中    華    民    國    98    年     6     月    1    日
                  刑事第十庭  法  官  梁淑美
以上正本證明與原本無異。
如不服本判決應於收受本判決後10日內向本院提出上訴書狀，並
應敘述具體理由，如未敘述上訴理由者，應於上訴期間屆滿後20
日內補提理由書狀於本院（均須按他造當事人之人數附繕本）「
切勿逕送上級法院」。
中    華    民    國    98    年    6     月    1     日
                              書記官  林豐富
附錄本案論罪科刑依據之法條：
毒品危害防制條例第10條
施用第一級毒品者，處6月以上5年以下有期徒刑。
施用第二級毒品者，處 3 年以下有期徒刑。


司法院資訊處製作；財團法人民間司法改革基金會備份。
